臺灣宜蘭地方法院交通事件裁定　　　　　94年度交聲字第71號
　　移送機關　　交通部公路總局臺北區監理所宜蘭監理站
　　異 議 人　　甲○○　男　.
　　　　　　　　　　　　　號
上列異議人即受處分人因違反道路交通管理處罰條例案件，對於
交通部公路總局臺北區監理所宜蘭監理站民國九十四年三月二十
八日所為宜監字第裁四三─Ｚ00000000號裁決處分，聲
明異議，本院裁定如下：
    主  文
異議駁回。
    理  由
一、原處分意旨略以：內政部警政署國道公路警察局第三警察隊
    （以下稱第三警察隊）執勤員警於民國九十四年二月十一日
    四時九分，在國道四號公路東向九公里處，查獲異議人即受
    處分人甲○○駕駛車牌號碼Ｇ五─八二三五號自用小客車有
    「行速109 公里，限速90公里，超速19公里（公里／雷測）
    」之違規行為，乃以內政部警政署國道公路警察局公警局交
    字第Ｚ00000000號舉發違反道路交通管理事件通知
    單（以下稱舉發通知單）掣單舉發，嗣經交通部公路總局台
    北區監理所宜蘭監理站（以下稱宜蘭監理站）請舉發單位調
    查結果，仍認異議人有上開違規行為，乃依道路交通管理處
    罰條例第三十三條第一項、第六十三條第一項之規定，裁處
    裁處受處分人新台幣（以下同）三千元，並依同條例第六十
    三條第一項第一款記違規點數一點。
二、異議意旨略以：異議人駕駛上開車輛於上開時間行駛上開路
    段時，並未超速，其記得當時因想抽菸而將車速降至約八十
    五公里，此時從其車旁另有三部車輛超越其車而過，卻不知
    為何為警攔停，並告知其超速19公里，嗣其觀看警車車裝雷
    達雖顯示車速109 公里，惟其並無超速，乃拒絕簽收。為此
    聲明異議，請求撤銷原處分。
三、按汽車行駛高速公路，應依速限標誌指示。汽車行駛於高速
    公路，而不遵管制之規定者，處汽車駕駛人新臺幣（下同）
    三千元以上六千元以下罰鍰，並各記違規點數一點，高速公
    路交通管制規則第五條第一項前段、道路交通管理處罰條例
    第三十三條第一項、第六十三條第一項第一款分別定有明文
    。次按，違反道路交通管理事件統一裁罰標準及處理細則第
    十一條第一項第一款復明定：行為人有本條例之情形者，應
    填製舉發違反道路交通管理事件通知單（以下簡稱通知單）
    ，並於被通知人欄予以勾記，其通知聯依下列規定辦理：
    一、當場舉發者，應填記駕駛人或行為人姓名、性別、出生
    年月日、地址、身分證統一號碼及車主姓名、地址、車牌號
    碼、車輛種類。被查獲之駕駛人或行為人為受處分人時，應
    將該通知單填記後交付該行為人簽名或蓋章收受之；拒絕簽
    章者，並記明其事由，視為已收受。
四、本件異議人於九十四年二月十一日四時九分，駕駛上開車輛
    行經上開路段，因超速違規而經警掣開舉發通知單，但異議
    人因拒絕簽收該通知單，故由警在舉發通知單上註明「拒簽
    」字樣等情，有通知單一紙存卷可查。揆諸首揭說明，可知
    舉發員警因認異議人違規闖紅燈而對異議人掣發通知單，並
    在通知單各欄位載明駕駛人（即異議人）姓名、性別、出生
    年月日、地、身分證統一號碼及車主姓名、地址、車牌號碼
    、車輛種類，及違規時、地、違規事實等情明確，更在收受
    通知聯者簽章欄內註明「拒簽」字樣，即使異議人拒絕簽收
    通知單之行為，視為業已收受該通知單。
五、經查，異議人上開違規事實業據證人即本件掣單舉發之員警
    李俊雄到庭證稱：其當時在上開路段係執行取締道路防飆勤
    務，其以巡邏警車車裝雷達測得異議人時速109 公里，超速
    19公里，即開啟警車警示燈示意異議人減速並引導異議人將
    車駛至路肩，待異議人駛至路肩後，其尚要異議人觀看車裝
    電達測速表所顯示之異議人車速為109 公里，而該路段行車
    限速90公里，異議人超速19公里，其乃掣單舉發；異議人當
    場固有對其表示已經減速，並未超速，但通常違規超速之用
    路人見警車警示燈開啟後，皆會減速，此減速後之車速已非
    車裝雷達所測得超速當時之車速，而超速車輛一旦減速後，
    當然會被其他車輛超越，自不能以異議人之車輛被其他車輛
    超越，即推認異議人車輛並未超速；且警車車裝雷達使用在
    高速公路上係先鎖定車道上車速最快的車輛再檢視測速表顯
    示之車速有無超速，而經雷達鎖定後，測速表顯示之車速即
    固定不會變動，倘雷達鎖定之車輛確有超速，其再進行取締
    勤務，因一次僅能鎖定取締一部超速車輛，因此不會發生取
    締錯誤之情形等語在卷。而按交通警員掣單舉發違反道路交
    通管理處罰條例所列之違規事實，本質上為行政處分，係公
    務員基於職務上權力，依法就特定之具體事件所為具公法上
    效果之單方行政行為，基於公務員為公法上行為具有公信力
    之原則，該行政處分當可被推定為真正，其據以依法處分之
    事實認定亦為正確無誤，本此公信原則，立法者乃賦予行政
    機關制定違反道路交通事件統一裁罰標準及處理細則，使執
    勤警員得當機處分以達其維護交通秩序、安全之行政目的。
    而證人李俊雄既身為公職，且僅係單純掣開舉發通知單，與
    異議人素不相識，復無仇怨，自無設詞誣陷致身觸偽證重罪
    之必要，本院亦查無證據足資證明警員有捏造事實違法取締
    之情事，則執勤警員本其維護交通秩序、安全職責所為之舉
    發，自應受到合法、正確之推定。此外，並有宜蘭縣警察局
    宜警交字第Ｚ00000000號舉發通知單、宜蘭監理站
    九十四年三月二十八日宜監字第裁四三─Ｚ0000000
    0號裁決書、第三警察局九十四年三月三日公警三交字第０
    九四０三七０三一二號函各一件在卷可稽。綜上所陳，異議
    人有上開違規事實已臻明確，其上開所辯，尚無可採。從而
    原處分機關據以援引首揭規定，裁處罰鍰三千元，並記違規
    點數一點，並無不當。本件聲明異議為無理由，應予駁回。
據上論斷，應依道路交通案件處理辦法第十九條，裁定如主文。
中　　華　　民　　國　　94　　年　　5　　月　　31　　日
                         臺灣宜蘭地方法院交通法庭
                             法  官  林  楨  森
以上正本證明與原本無異。
如不服本裁定，應於裁定送達後５日內，向本院提出抗告狀。（
應附繕本）
                             書記官  謝  佩  欣
中　　華　　民　　國　　94　　年　　6 　　月　　1 　　日
